臺灣高等法院民事裁定
109年度上易字第704號
上  訴  人  吳育宗  

            張文龍  


訴訟代理人  姜至軒律師
被  上訴人  日盛期貨股份有限公司

法定代理人  楊智光  
上列上訴人因與被上訴人間請求塗銷所有權移轉登記事件，對於
臺灣桃園地方法院108年度訴字第1452號判決提起上訴，本院裁
定如下：
    主      文
上訴人應於收受本裁定正本五日內，補繳第二審裁判費新臺幣伍
萬零陸佰伍拾伍元，如未依限補正，即裁定駁回上訴。
被上訴人應於收受本裁定正本五日內，補繳第一審裁判費新臺幣
參萬參仟柒佰柒拾元，如未依限補正，即裁定駁回其訴。
    理      由
一、按核定訴訟標的之價額以起訴時之交易價額為準，以一訴主
    張數項標的者，其訴訟標的之價額合併計算之。但所主張之
    數項標的互相競合或應為選擇者，其訴訟標的價額，應依其
    中價額最高者定之，民事訴訟法第77條之1第2項、第77條之
    2第1項定有明文。又債權人主張債務人詐害其債權，依民法
    第244條規定提起撤銷詐害行為之訴者，債權人行使撤銷權
    之目的，在使其債權獲得清償，故應以債權人因撤銷權之行
    使所受利益為準，原則上以債權人主張之債權額，計算其訴
    訟標的價額；但被撤銷法律行為標的之價額低於債權人主張
    之債權額時，則以該被撤銷法律行為標的之價額計算（最高
    法院99年度台抗字第222號裁判意旨參照）。
二、經查：
  ㈠上訴人於原審起訴聲明如下（見原審卷第3-4、181、319頁）
  ⒈先位聲明：
　⑴確認上訴人吳育宗、張文龍間就桃園市○○區○○○段○○○段000 
    地號土地（權利範圍：應有部分10000分之18）及坐落其上
    之同小段10396建號建物（下稱系爭房地）之買賣關係不存
    在。
　⑵張文龍就系爭房地於桃園市中壢地政事務所收件字號107年度
    壢登字第046180號（下稱系爭收件登記）以買賣為原因所為
    之所有權移轉登記應予塗銷，回復為吳育宗所有。
　⒉備位聲明：
　⑴吳育宗、張文龍間於民國107年2月21日就系爭房地所為之買
    賣行為及系爭收件登記之所有權移轉登記均應撤銷。
　⑵張文龍就系爭房地於桃園市中壢地政事務所系爭收件登記以
    買賣為原因所為之所有權移轉登記應予塗銷，回復為吳育宗
    所有。
　㈡原審判決被上訴人先位之訴勝訴，上訴人提起上訴，並聲明
　　⒈原判決廢棄；⒉上開廢棄部分，被上訴人之訴駁回（備位之
    訴生移審效力）。
　㈢關於先位之訴部分：先位聲明第1項依張文龍於原審提出系爭
    房地之不動產買賣契約書（見原審卷第335-339頁），系爭
    房地之買賣價格為新臺幣（下同）420萬元；先位聲明第2項
    ，被上訴人係主張依民法第242條規定，代位吳育宗訴請張
    文龍塗銷系爭房地所有權移轉登記，而債權人代位債務人對
    於第三債務人起訴，代位權僅為債權人對於債務人與第三債
    務人間之權利義務關係，計算其訴訟標的價額，應就債務人
    與第三債務人間之權利義務關係計算（最高法院93年台抗字
    第696號民事裁定意旨參照），依上開說明，亦為系爭房地
    於起訴時之交易價額，是本件先位之訴訴訟標的價額核定為
    系爭房地起訴時之交易價額即420萬元。
　㈣關於備位之訴部分，被上訴人於原審主張之債權額為1,409萬
    1,499元（見原審卷第6頁），被撤銷法律行為標的之價額為
    420萬元，依前揭說明，本件備位之訴訴訟標的價額核定為
    該被撤銷法律行為標的之價額即420萬元。
　㈤本件先、備位之訴，其訴訟目的同一，訴訟標的價額均為420
    萬元，應徵一審裁判費4萬2,580元、二審裁判費6萬3,870元
    ，被上訴人僅繳納一審裁判費8,810元（見原審卷第2頁）、
    上訴人僅繳納二審裁判費1萬3,215元（見本院卷第24頁），
    被上訴人尚應補繳一審裁判費3萬3,770元、上訴人尚應補繳
    二審裁判費5萬0,655元。茲命上訴人及被上訴人於收受本裁
    定正本五日內補正上開事項，上訴人如未依限補正，即裁定
    駁回上訴。
中　　華　　民　　國　　109 　年　　7 　　月　　9 　　日
                    民事第二十庭  
                        審判長法　官  陳雅玲
　　　　　　　　　　　  　　　法　官  馬傲霜
　　　　　　　　　　　  　　　法　官  林玉蕙
正本係照原本作成。
核定訴訟標的價額部分，如不服裁定得於收受送達後10日內向本
院提出抗告狀，並繳納抗告費新臺幣1千元。
命補繳裁判費部分不得抗告。 
中　　華　　民　　國　　109 　年　　7 　　月　　9 　　日

                              書記官  鄭淑昀